【裁判字號】    94,訴,2522
【裁判日期】    950127
【裁判案由】    毒品危害防制條例
【裁判全文】
臺灣板橋地方法院刑事判決              94年度訴字第2522號
公  訴  人  臺灣板橋地方法院檢察署檢察官
被      告  甲○○
上列被告因違反毒品危害防制條例案件，經檢察官提起公訴（94
年度核退毒偵字第1982號、94年度毒偵字第6025號），本院以簡
式審判程序審理，判決如下：
    主  文
甲○○連續施用第一級毒品，累犯，處有期徒刑拾月。扣案之注
射針筒參支、吸管壹支及分裝袋參個均沒收之。
    事  實
一、甲○○前於民國92年間因搶奪案件，經本院以92年度訴字第
    1688號判處有期徒刑1 年2 月確定，已於93年10月30日縮刑
    期滿執行完畢。另曾於91年間因二次犯施用毒品案件，經本
    院分別以91年度毒聲字第2733號、第4188號裁定送觀察、勒
    戒後，均認無繼續施用毒品之傾向，先後於91年9 月11日、
    92年2 月17日執行完畢後釋放，並由臺灣板橋地方法院檢察
    署檢察官分別以91年度毒偵字第3058號、第4044號為不起訴
    處分確定。詎仍不知悔改，於上開觀察、勒戒執行完畢釋放
    後5 年內，另基於施用第一級毒品海洛因之概括犯意，自94
    年7 月中旬某時起至同年8 月5 日上午某時止（起訴書略載
    為至同年8 月6 日20時30分許為警採尿前26小時內之某許止
    ），在其位於臺北縣三峽鎮○○路○ 段470 號住處、臺北市
    南港區某處工作地點等處，以將海洛因置於注射針筒內加水
    稀釋再施打手臂靜脈之方式，連續施用第一級毒品海洛因約
    5 、6 次。為警於先後於：(一)94年8 月5 日16時50分許，在
    臺北縣三峽鎮○○路與長泰街口查獲，並扣得甲○○所有、
    供其施用第一級毒品海洛因所用之注射針筒3 支、吸管1 支
    及分裝袋3 個；(二)同年月6 日17時40分許，在臺北縣鶯歌鎮
    ○○路與環河路口查獲。經警先後採集甲○○之尿液送驗，
    發現均呈鴉片類藥物之陽性反應，始查悉上情。
二、案經臺北縣政府警察局三峽分局報請臺灣板橋地方法院檢察
    署檢察官偵查起訴。本院於準備程序進行中，被告就被訴事
    實為有罪之陳述，經告知簡式審判程序之旨，並聽取當事人
    之意見後，本院合議庭裁定由受命法官獨任進行簡式審判程
    序。
    理  由
一、上揭事實，業據被告甲○○迭於警詢、檢察官偵訊及本院審
    理時坦承不諱，並有注射針筒3 支、吸管1 支及分裝袋3 個
    等物扣案可資佐證，又被告先後二次為警查獲後，經採集其
    尿液送驗結果，均呈鴉片類藥物之陽性反應，有姓名對照表
    、臺灣檢驗科技股份有限公司94年8 月29日濫用藥物尿液檢
    驗報告各2 件附卷可稽，足以擔保其上開自白確與事實相符
    。此外，被告曾於91年間因二次犯施用毒品案件，經本院分
    別以91年度毒聲字第2733號、第4188號裁定送觀察、勒戒後
    ，均認無繼續施用毒品之傾向，先後於91年9 月11日、92
    年2 月17日執行完畢後釋放，並由臺灣板橋地方法院檢察署
    檢察官分別以91年度毒偵字第3058號、第4044號為不起訴處
    分確定等情，亦有各該案件之不起訴處分書2 件、刑案資料
    查註紀錄表、臺灣高等法院被告前案紀錄表各1 件在卷可憑
    。本案事證明確，被告犯行堪予認定，應依法論科。
二、按海洛因為毒品危害防制條例第2 條第2 項第1 款定之第一
    級。是核被告所為，係犯毒品危害防制條例第10條第1 項之
    施用第一級毒品罪。其持有第一級毒品海洛因之低度行為，
    為施用之高度行為所吸收，不另論罪。被告先後多次施用第
    一級毒品海洛因之行為，時間緊接，方法相同，所犯為構成
    要件相同之罪名，顯係基於概括犯意反覆為之，為連續犯，
    應依刑法第56條規定論以一罪，並加重其刑。又被告前於92
    年間因搶奪案件，經本院以92年度訴字第1688號判處有期徒
    刑1 年2 月確定，已於93年10月30日縮刑期滿執行完畢等情
    ，有臺灣高等法院被告前案紀錄表在卷可憑，其於有期徒刑
    執行完畢後5 年以內，再犯本件有期徒刑以上之罪，為累犯
    ，應依刑法第47條規定遞加重其刑。爰審酌被告不思努力進
    取，一再沈迷於毒品，前因施用毒品，曾獲不起訴處分之寬
    典，更應知所惕勵，詎仍再犯本案，顯見其自制力薄弱，惟
    其施用毒品所生危害，實以自戕身心健康為主，對於他人生
    命、身體、財產等法益，尚無直接明顯之重大實害，兼衡其
    智識程度、犯罪之動機、目的、手段、施用毒品之期間、次
    數及犯後坦承犯行，態度良好等一切情狀，量處如主文所示
    之刑，以示懲儆。扣案之注射針筒3 支、吸管1 支及分裝袋
    3 個等物，為被告所有，供其施用本件第一級毒品所用或預
    備之物，此據被告供承在卷，爰均依刑法第38條第1 項第2
    款規定宣告沒收之。
據上論斷，應依刑事訴訟法第273 條之1 第1 項、第299 條第1
項前段，毒品危害防制條例第10條第1 項，刑法第11條前段、第
56條、第47條、第38條第1 項第2 款，判決如主文。
本案經檢察官蘇揚旭到庭執行職務。
中    華    民    國    95    年    1     月    27    日
                  刑事第十六庭  法  官  朱嘉川
以上正本證明與原本無異。
如不服本判決，應於判決送達後10日內，向本院提出上訴狀。
                                書記官  陳聖儒
中    華    民    國    95    年    1     月    27    日
附錄本案論罪科刑法條全文：
毒品危害防制條例第10條：
施用第一級毒品者，處6 月以上5 年以下有期徒刑。
施用第二級毒品者，處3 年以下有期徒刑。


司法院資訊處製作；財團法人民間司法改革基金會備份。
